臺灣高雄地方法院民事判決　　　　　　　95年度訴字第3936號
原　　　告　甲○○
　　　　　　乙○○○
共　　　同
訴訟代理人　楊士弘律師
被　　　告　戊○○○
　　　　　　丁○○
被　　　告　丙○○
訴訟代理人　己○○
被　　　告　庚○○○
訴訟代理人　辛○○
上列當事人間拆屋還地等事件，本院於民國96年9月18日言詞辯
論終結，判決如下：
    主      文
被告戊○○○應將如附表一編號(1)所示土地上之建物拆除，將該
建物占用土地返還原告甲○○，且被告丁○○應自該土地遷出，
並與被告戊○○○給付原告甲○○新臺幣貳萬柒仟參佰捌拾玖元
，及民國自九十五年十二月一日起至返還土地之日止，按月給付
原告甲○○新臺幣肆佰伍拾柒元。
被告戊○○○應將如附表一編號(2)所示土地上之建物拆除，將該
建物占用之土地返還原告薛王美容，並給付原告乙○○○新臺幣
參仟玖佰伍拾陸元，及自民國九十五年十二月一日起至返還土地
之日止，按月給付原告薛王美容新臺幣陸拾柒元。
被告丙○○應將如附表一編號(3)所示土地上之建物拆除，將該建
物占用之土地返還原告甲○○，並給付原告甲○○新臺幣肆仟伍
佰陸拾伍元，及自民國九十五年十二月一日起至返還土地之日止
，按月給付原告甲○○新臺幣柒拾陸元。
被告庚○○○應將如附表一編號(4)所示土地上之建物拆除，將該
建物占用之土地返還原告甲○○。
訴訟費用之負擔如附表三所示。
本判決原告勝訴部分於原告按附表四所示之金額供擔保後，得假
執行；但被告丙○○如按附表五所示之金額為原告甲○○預供擔
保，得免為假執行。
    事實及理由
壹、程序方面
一、按訴狀送達後，原告不得將原訴變更或追加他訴。但請求之
    基礎事實同一，或擴張或減縮應受判決事項之聲明者，或不
    甚礙被告之防禦及訴訟之終結者，不在此限，民事訴訟法第
    255 條第1 項第2 款、第3 款、第7 款分別定有明文。本件
    原告起訴請求判決：(1)被告丁○○應將坐落高雄市○鎮區○○段1292地號（下稱系爭1292土地）、面積3 平方公尺土地
    上之建物，即門牌號碼高雄市○鎮區○○街90號房屋（下稱
    系爭90號房屋）占用系爭1292地號土地上之建物拆除，將土
    地返還原告甲○○，並給付原告甲○○新臺幣（下同）54,7
    79元及自民國95年12月1 日起至交還上開土地之日止，按月
    以914 元計算之不當得利；(2)被告丙○○應將坐落系爭1292
    土地、面積約3 平方公尺土地上之房屋，即門牌號碼高雄市
    前鎮區○○街94號房屋（下稱系爭94號房屋）占用上開土地
    上之建物拆除，將土地返還原告甲○○，並給付原告甲○○
    54,779元，及自95年12月1 日起至清償日止，按月給付原告
    甲○○914 元；(3)被告戊○○○應將坐落高雄市○鎮區○○
    段1294地號（下稱系爭1294土地）、面積5 平方公尺土地上
    之建物，即門牌號碼高雄市○鎮區○○街96號房屋（下稱系
    爭96號房屋）占用系爭1294地號土地上之建物拆除，將土地
    返還原告薛王美容，並給付原告薛王美容55,703元，及自95
    年12月1 日起至清償日止，按月給付原告薛王美容1,132 元
    ；(4)原告願供擔保，請准宣告假執行。嗣於起訴狀繕本送達
    後，追加系爭94號房屋後方紅磚屋（下稱系爭紅磚屋）之所
    有權人庚○○○為被告（見本院卷第71頁），復於96年10月
    4 日為訴之變更、追加如下述原告訴之聲明（即下述貳、一
    、）所載（見本院卷第170 頁），原告請求之基礎事實相同
    ，於證據上有其共通性，並得於同一訴訟程序一併解決爭議
    ，且無礙被告之防禦及訴訟之終結，核與前開規定相符，自
    應准許，合先敘明。
二、被告丙○○陳稱原告訴訟代理人亦受被告庚○○○之委任，
    另案訴請被告丙○○拆除房屋返還占用同段1293地號土地，
    顯然違反律師法第26條第1 項第1 款規定，不得執行職務等
    語。然查，律師法第26條第1 項第1 款固規定，本人或同一
    律師事務所之律師曾受委託人之相對人之委任，或曾與商議
    而予以贊助者，不得執行職務。然此條文立法之目的係為旨
    在保護當事人權益、確保律師公正執業及其品德操守，並課
    予律師忠誠之義務，而認為律師既曾受人委任或曾與商議而
    予以贊助，則不應再受他人之委託，而以該委任人為訟爭之
    相對人，期以避免律師利用曾受委任或曾與商議而予以贊助
    所知悉之資訊對其造成不利之影響。經查，本件原告訴訟代
    理人楊士弘律師固受本件被告庚○○○之委任，以本件被告
    丙○○、戊○○○及丁○○無權占用被告庚○○○所有上開
    1293地號土地為由，訴請渠等3 人拆屋還地，現由本院另案
    審理中，有被告丙○○提出之起訴狀在卷可憑（見本院卷第
    175 頁），且為原告訴訟代理人楊士弘律師所不爭執，惟本
    件委託人為原告、相對人為被告4 人，而另案之委託人為被
    告庚○○○、相對人為本件其餘被告3 人，且此2 案件之訴
    訟標的不同，非屬同一案件，原告訴訟代理人於本案或另案
    執行職務，並無違反委任人權益之情事，是被告丙○○主張
    原告訴訟代理人有違反律師法第26條第1 項第1 款之規定，
    不得執行職務，委無足取，併此敘明。
貳、實體方面：
一、原告主張：系爭1292土地為原告甲○○所有，系爭1294土地
    則為原告薛王美容所有，被告等竟無權占用上開地，被告戊○○○所有系爭90號及96號房屋分別占用系爭1292、1294
    土地如附圖所示A 、D 部分、面積分別為3 平方公尺及1 平
    方公尺，且將上開90號房屋交由其女即被告丁○○經營冷飲
    攤使用；被告丙○○所有系爭94號房屋則占用系爭1292土地
    如附圖B 所示部分、面積0. 5平方公尺；被告庚○○○所有
    系爭紅磚屋占用系爭1292土地如附圖所示C 部分、面積0.5
    平方公尺，且被告等無權占有系爭1292、1294土地，係無法
    律上之原因而享有土地之利益，致原告受有相當於租金之損
    害，為此，爰依民法第767 條之規定，請求被告戊○○○、
    丙○○及庚○○○等3 人拆屋還地，及被告丁○○應自所占
    用之土地上遷出，並依不當得利法則，請求被告給付90年12
    月1 日起至95年11月30日止共計5 年之相當於租金之不當得
    利，及自95年12月1 日起至返還土地之日止，按月給付相當
    於租金之不當得利（計算式詳附表二），並聲明：(1)被告戊○○○應將坐落系爭1292土地如附圖A 所示、面積3 平方公
    尺土地上之建物拆除，將土地返還原告甲○○。被告丁○○
    應自上開土地遷出，並與被告戊○○○給付原告甲○○54,7
    79 元 ，及自95年12月1 日起至交還上開土地之日止，按月
    給付原告甲○○914 元。(2)被告丙○○應將坐落系爭1292土
    地如附圖B 所示、面積0. 5平方公尺土地上之建物拆除，將
    土地返還原告甲○○，並給付原告甲○○9,130 元，及自95
    年12月1 日起至交還上開土地之日止，按月給付原告甲○○
    152 元。(3)被告庚○○○應將坐落系爭1292土地如附圖C 所
    示、面積0.5 平方公尺土地上之建物拆除，將土地返還原告
    甲○○。(4)被告戊○○○應將坐落系爭1294土地如附圖D 所
    示、面積1 平方公尺土地上之建物拆除，將土地返還原告乙○○○，並給付原告乙○○○7,912 元，及自95年12月1日
    起至交還上開土地之日止，按月給付原告乙○○○134 元。
    (5)原告就訴請拆屋還地部分，願供擔保，請准宣告假執行。
二、被告戊○○○、丁○○則以：緣其先夫或先父莊元治前任職
    於榮崙企業有限公司（下稱榮崙公司），該公司負責人周成
    文提供同段1293地號土地供員工搭建房屋使用，被告戊○○○乃於75年間出資在前開1293地號土地上興建系爭90號及96
    號房屋，並於89年間將系爭90號房屋交由其女被告丁○○經
    營冷飲攤使用，而系爭90號房屋係與原告甲○○共同一起合
    建，且上開房屋均依土地界址興建，並未占用原告所有土地
    ，況於被告戊○○○興建上開房屋時，原告甲○○即已知悉
    系爭1292土地與1293土地之界址，縱令系爭房屋確有越界占
    用1292土地，原告甲○○於當時既未即時提出異議，自不得
    於20年後，要求被告戊○○○拆除該建物。又上開房屋所占
    用之土地面積極小，被告等所受之利益有限，原告請求不當
    得利之金額亦屬過高等語抗辯，並聲明：原告之訴駁回。
三、被告丙○○則以：伊係徵得榮崙公司負責人訴外人周成文與
    上開1293地號土地之所有權人被告庚○○○之同意，方出資
    在上開1293地號土地上興建系爭94號房屋，該房屋並未越界
    占用原告甲○○之土地。縱令伊之房屋確有越界之情事，惟
    占用面積甚小，且屬房屋邊角之重要部位，原告甲○○早已
    知悉，竟遲至今日方請求伊拆除，實有權利濫用之情形等語
    ，資為抗辯，並聲明：原告之訴駁回，如受不利益判決，願
    供擔保請准宣告，免為假執行。
四、被告周蘇秋美未為任何聲明，僅具狀陳稱：系爭94號房屋後
    方之紅磚屋，應係其父周得族所興建，嗣其父過世後，由其
    繼承所有權，倘該屋占用原告所有土地，其願拆除等語。
五、兩造不爭執事項如下，有系爭土地地籍謄本、高雄市稅捐稽
    徵處前鎮分處檢送之系爭90、96號房屋稅籍紀錄表在卷可憑
    （見本院卷第8-10、51-52）
  (一)系爭1292土地為原告甲○○所有、系爭1294土地為原告薛王
    美容所有。
  (二)系爭90號房屋及96號房屋為被告戊○○○出資興建，被告丁○○自89年起在系爭90號房屋經營冷飲生意，另系爭96號房
    屋則由被告戊○○○經營自助餐店使用。系爭94號房屋由被
    告丙○○所有，由丙○○居住使用。
  (三)系爭90號房屋後方紅磚屋為被告庚○○○所有，該紅磚屋占
    用系爭1292地號如附圖C所示、面積0.5平方公尺之土地，被
    告蘇周邱美係無權占用系爭土地。
四、本件兩造爭點為：(一)被告戊○○○、丁○○、丙○○是否有
    無權占用系爭土地之情形？(二)原告是否有知悉被告戊○○○
    、丙○○越界建築系爭房屋而不即時提出異議之情事？(三)原
    告請求被告戊○○○、丙○○拆除越界部分之建築，是否屬
    權利濫用？(四)原告得否請求被告給付不當得利？金額若干？
    茲將本院判斷分述如下：
  (一)被告戊○○○、丁○○、丙○○是否有無權占用系爭土地之
    情形？
  1.原告主張被告無權占有系爭土地乙情，為被告戊○○○、丁○○、丙○○所否認，抗辯系爭房屋於75年間興建時，係建
    於被告庚○○○所有上開1293地號土地內，並未越界占用系
    爭土地，應係界址不明所致，應重新鑑界等語。經查，原告
    為系爭土地之所有權人，被告戊○○○所有系爭90號、96號
    房屋其中面積3 平方公尺及0.5 平方公尺部分，占用系爭12
    92、1294土地如附圖A 、D 所示部分，及被告丙○○所有系
    爭94號房屋其中面積0.5 平方公尺部分，占用系爭1292土地
    如附圖B 所示部分乙情，業據原告提出土地登記第二類謄本
    及地籍圖為證（本院卷第9 、10、29頁），且經本院於96年
    4 月11日會同高雄市政府地政處前鎮地政事務所（下稱前鎮
    地政事務所）人員至現場勘測，製有勘驗筆錄、現場照片14
    幀存卷足憑（本院卷第88至94頁），並前鎮地政事務所96年
    4 月30日高市地鎮二字第0960003994號函附之複丈成果圖在
    卷可稽（本院卷第96至97頁）。
  2.被告戊○○○等3 人辯稱其未越界占用原告土地，應係界址
    不明，應重新鑑界等語，然經本院向前鎮地政事務所函查發
    現，系爭1292、1294地號土地與上開1293地號土地，於重測
    前分別為戲獅甲段335-6 、335-49地號及335-4 地號，於67
    年1 月14日辦理地籍調查，並於同年4 月27日辦理地籍調查
    界址標示，同時標示出預定道路之界址，且系爭1294地號土
    地於77年間因道路分割出1294-1、1294-2地號，有該前鎮地
    政事務所96年8 月7 日高市地鎮二字第0960007540號函文及
    檢送之地籍調查表、地籍調查界址標示補正處理記載表在卷
    可憑（見本院卷第135 至138 頁），顯見系爭土地與上開12
    93地號土地界址，僅於67年辦理地籍重測及界址標示。而本
    院於94年4 月11日囑託前鎮地政事務所測量系爭房屋有無占
    用系爭土地時，該地政事務所係以前述土地之地籍調查表之
    記載為基準做測量，有該地政事務所前開函文在卷可稽（見
    本院卷第135 頁），則依被告戊○○○及丙○○所陳，系爭
    房屋係於75年間或賽洛馬颱風後所興建（見本院卷第115 、
    152 、158 頁），亦即，在系爭房屋興建前後，系爭1292、
    1294土地與上開1293地號土地之地籍圖均未曾變動，則前鎮
    地政事務所測量時，既係依地籍圖為基準，上開測量結果應
    係正確無誤，是被告戊○○○、丙○○所有系爭房屋確有占
    用原告所有系爭土地無訛。又上開1293地號土地所有人即被
    告庚○○○所有系爭紅磚屋有無權占用原告甲○○所有系爭
    1292地號土地，及其所有土地與系爭1292、1294土地間之界
    址，均不爭執，自難僅憑非土地所有權人之被告戊○○○、
    丁○○及丙○○等臆測該土地界址不明等詞，而認前鎮地政
    事務所之測量有誤，有重新鑑定界址再予測量之必要。
  (二)原告是否有知悉被告戊○○○、丙○○越界建築系爭房屋而
    不即時提出異議之情事？
  1.按土地所有人建築房屋逾越疆界者，鄰地所有人如知其越界
    而不即提出異議，不得請求移去或變更其建築物，固為民法
    第796 條前段所明定，惟主張鄰地所有人知其越界而不即提
    出異議者，應就此項事實負舉證之責任，最高法院45年台上
    字第931 號判例明揭斯旨。被告戊○○○、丙○○既抗辯原
    告於系爭房屋興建時，即已知悉上訴人越界建築情事，依上
    開規定，其自應就此事實負舉證責任。
  2.被告戊○○○、丙○○固以前詞置辯，惟原告均否認知悉被
    告戊○○○及丙○○越界建築情事，原告甲○○亦否認有與
    被告戊○○○一起興建系爭90號房屋之情事。惟查，被告戊○○○固提出照片1 張欲證明系爭90號房屋係與原告甲○○
    一起興建（見本院卷第160 頁）。然查，上開照片僅能證明
    系爭1292地號土地上曾有木造鐵皮屋，尚難認該房屋係原告
    甲○○與被告戊○○○一起興建，且依被告戊○○○於本院
    言詞辯論時陳稱：「（問75年蓋房子時，如何確定1292、12
    93土地之界址？）沒有請地政測量，甲○○自己圍的」等語
    （見本院卷第156 頁），縱認原告甲○○於知悉被告戊○○○興建系爭房屋時，確有圍起界址，然既未經測量，實難認
    原告甲○○所為之界址係正確無誤，且知悉被告戊○○○有
    越界建築，是被告戊○○○上開抗辯不足採信。此外，被告
    戊○○○、丙○○並未提出其他足資佐證原告於系爭房屋興
    建時知悉越界而未即提出異議之證據，故被告戊○○○、丙○○抗辯原告知其越界建築而未即提出異議，不得請求其移
    除或變更系爭建物云云，洵屬無據。
  (三)原告請求被告戊○○○、丙○○拆除占用越界部分之建築，
    是否屬權利濫用？
  1.按民法第148 條係規定行使權利，不得以損害他人為主要目
    的，若當事人行使權利，雖足使他人喪失利益，而茍非以損
    害他人為主要目的，即不在該條所定範圍之內，最高法院45
    年台上字第105 號判例意旨可資參照。本件原告為系爭土地
    之所有權人，其基於所有權人之地位主張遭被告戊○○○、
    丙○○所有系爭房屋無權占用系爭土地而起訴請求渠等2 人
    除去侵害、返還土地，乃合法行使其所有權，已難認其有專
    以侵害他人為目的之情形。再者，系爭90、96房屋均為1樓
    磚造、2 樓木造外貼鐵皮之建物，系爭94號房屋為1 樓磚造
    、二樓鐵皮之建物，為被告戊○○○自承在卷（見本院卷第
    130 頁），並有系爭房屋照片在卷可佐（見本院卷第91至94
    頁），依系爭房屋之建材觀之，倘將占用部分拆除，應不致
    危害全棟建築結構體之安全，況系爭房屋自75年建造至今，
    已逾20年，系爭90、96號房屋之課稅現值亦僅為7,200 元及
    4, 000元，有房屋稅繳款書在卷可參（見本院卷第29、31頁
    ，系爭94號房屋未申報房屋稅），以該屋老舊之情況，將該
    占用部分拆除，對被告之權益之影響不大，故被告戊○○○
    及丙○○前揭抗辯殊無可取。從而，原告依上開規定，請求
    被告戊○○○及丙○○拆除坐落系爭土地如附圖A 、B 、D
    所示部分之建物，並返還占用之土地，洵屬有據。
  2.按所有人對於無權占有或侵奪其所有權者，得請求返還之，
    對於妨害其所有權者，得請求除去之，有妨害其所有權之虞
    者，得請求防止之，民法第767 條定有明文。本件被告戊○○○、丙○○所有系爭房屋確有占用系爭土地乙情，業如前
    述，渠等復未能舉證其占有系爭土地有何正當權源，則自屬
    無權占有甚明。又被告丁○○固為被告戊○○○之子女，然
    渠2 人在附表一編號(1)、(2)所示房屋各自設籍居住，且被告
    戊○○○已66歲，被告丁○○則為40餘歲之青壯年，且已成
    家立業，有被告戊○○○、丁○○等2 人之戶籍謄本在卷可
    憑（見本院卷第22、24頁），故被告丁○○應非依附被告戊○○○共同生活，受被告戊○○○指示而占有附表一編號
    (1)所示地上物，而係本於自己占有之意思而占有無疑，故原
    告甲○○訴請被告丁○○自附表一編號(1)所示之占用土地上
    遷出，為有理由，應予准許。
  (四)原告得否請求被告戊○○○、丁○○、丙○○給付不當得利
    ？金額若干？
  1.按無法律上之原因而受有利益，致他人受有損害者，應返還
    其利益，民法第179 條前段定有明文。又無權占用他人土地
    者，通常可享有相當於租金之不當得利，土地所有權人得請
    求占用人返還，最高法院61年台上字第1695號判例意旨可資
    參照。本件被告戊○○○、丁○○、丙○○無權占用原告所
    有系爭土地乙情，業據本院認定如前，而原告之系爭土地因
    遭被告戊○○○、丁○○、丙○○占用，致妨害原告對於該
    土地之使用收益，堪認原告受有相當於租金之損害，從而，
    原告依不當得利法則，請求被告返還相當於租金之利益，自
    屬有據。
  2.次按城市地方房屋之租金，以不超過土地及其建築物申報總
    價年息10% 為限，租用基地建築房屋亦準用之，土地法第97
    條第1 項、第105 條分別定有明文。又基地租金之數額，除
    以基地申報地價為基礎外，尚須斟酌基地之位置、工商業繁
    榮之程度、承租人利用基地之經濟價值及所受利益等項，並
    與鄰地租金相比較，以為決定，並非必達申報總地價年息10
    % 最高額，最高法院68年台上字第3071號判例意旨可資參照
    。經查，系爭1292、1294土地自89年7月起至92年12月止之
    申報地價每平方公尺分別為36,456元及15,454元，自93年1
    月至今之申報地價為每平方公尺36,564元及16,090元，有地
    價第一類謄本附卷可稽（本院卷第202、203頁），其位於高
    雄市○○路○路與修文街交岔路口，鄰近遠東百貨及太平洋
    百貨，交通便利且生活機能良好，而被告戊○○○就系爭90
    號房屋係供被告丁○○作為店面經營冷飲攤，96號房屋係供
    己經營自助餐店，而被告丙○○所有系爭94號房屋係供自住
    使用等情，已據本院至現場勘驗屬實，製有上開勘驗筆錄及
    現場照片14幀在卷可憑，本院審酌上開地理位置、交通情況
    及發展程度，及原告等占用之面積不大，利用有限等情，認
    原告得請求相當於租金之利益，應依土地申報地價年息5%計
    算，方屬適當，原告主張以申報地價年息10%計算，尚嫌過
    高。故原告請求被告戊○○○、丁○○及丙○○給付90年12
    月1日起至95年11月30日止之不當得利如附表一所示之金額
    （計算式詳附表二），及自92年12月1日起至返還占用土地
    之日止，按月以附表一所示之金額（計算式詳附表二），洵
    堪有據，應予准許，逾此部分之請求尚非正當，不應准之。
六、綜上所述，原告依民法第767 條物上請求權之規定，請求被
    告戊○○○、丙○○、周蘇秋美將附表一所示占用土地上之
    建物拆除，將該占用土地返還原告，及被告丁○○應自附表
    一編號(1)所示占用土地上遷出；並依不當得利之法律關係，
    請求被告戊○○○、丁○○、丙○○給付如附表一所示之金
    額，洵屬正當，應予准許；至超過此部分之請求，為無理由
    ，應予駁回。
七、原告陳明就訴請拆屋還地勝訴部分願供擔保，聲請宣告假執
    行，經核並無不合，爰酌定相當擔保金額准許之。被告丙○○亦陳明願供擔保免就准宣告免為假執行，就原告訴請拆屋
    還地部分，經核亦無不合，爰酌定相當擔保金額准許之；至
    請求不當得利部分，原告並未陳明願供擔保請准宣告假執行
    ，被告丙○○就此部分陳明願供擔保請准宣告免為假執行，
    容有誤會，併此敘明。
八、本件事證已臻明確，兩造其餘攻擊防禦方法及主張，經審酌
    與本院前揭判斷之結果不生影響，爰不予一一論述，附此敘
    明。
九、據上論結，原告之訴為有理由，依民事訴訟法第78條、第85
    條第1 項、第390 條第2 項、第392 條第2 項，判決如主文
    。
中　　華　　民　　國　　96　　年　　11　　月　　23　　日
                  民事第一庭  法  官  廖純卿
如不服本判決，應於送達後20日內，向本院提出上訴狀並表明上
訴理由，如於本判決宣示後送達前提起上訴者，應於判決送達後
10日內補提上訴理由書（須附繕本）。
中　　華　　民　　國　　96　　年　　11　　月　　23　　日
                              書記官  洪嘉慧
附表一：
 ┌─┬───────┬───────────────────────┐
 │  │ 被        告 │ 占用位置、面積及應繳納之損害金               │
 ├─┼───────┼───────────────────────┤
 │(1)│戊○○○      │被告戊○○○應將坐落高雄市○鎮區○○段一二九二│
 │  │丁○○        │地號如附圖A 所示、面積三平方公尺土地上之地上物│
 │  │              │拆除，將該土地返還原告甲○○；被告丁○○應自上│
 │  │              │開土地遷出。                                  │
 │  │              ├───────────────────────┤
 │  │              │被告戊○○○、丁○○應給付原告甲○○新臺幣貳萬│
 │  │              │柒仟參佰捌拾玖元，及民國九十五年十二月一日起至│
 │  │              │交還前開土地之日止，按月以新臺幣元肆佰伍拾柒元│
 │  │              │計算之損害金。                                │
 ├─┼───────┼───────────────────────┤
 │(2)│戊○○○      │被告戊○○○應坐落高雄市○鎮區○○段一二九四地│                         │      │
 │  │              │號如附圖D 所示、面積一平方公尺土地上之建物拆除│
 │  │              │，將該土地返還原告薛王美容。                  │
 │  │              ├───────────────────────┤
 │  │              │被告戊○○○應給付原告乙○○○新臺幣參仟玖佰伍│
 │  │              │拾陸元，及自民國九十五年十二月一日起至交還前開│
 │  │              │土地之日止，按月以新臺幣陸拾柒元計算之損害金。│
 │  │              │                                              │
 ├─┼───────┼───────────────────────┤
 │(3)│丙○○        │被告丙○○應將坐落高雄市○鎮區○○段一二九二地│                                            │      │
 │  │              │號如附圖B 所示、面積○．五平方公尺土地上之建物│                                            │      │
 │  │              │拆除，將該土地返還原告甲○○。                │                                            │      │
 │  │              ├───────────────────────┤                                            │      │
 │  │              │被告丙○○應給付原告甲○○新臺幣肆仟伍佰陸拾伍│                                        │      │
 │  │              │元，及自民國九十五年十二月一日起至交還前開土地│                                        │      │
 │  │              │之日止，按月以新臺幣柒拾陸元計算之損害金。    │                                        │      │
 │  │              │                                              │                                        │      │
 ├─┼───────┼───────────────────────┤
 │(4)│庚○○○      │被告庚○○○應將坐落高雄市○鎮區○○段一二九二│
 │  │              │地號如附圖C 所示、面積○．五平方公尺土地上之建│
 │  │              │物拆除，將該土地返還原告甲○○。              │
 └─┴───────┴───────────────────────┘
附表二：
 ┌──┬─────┬─────────┬─────────────────────────────┐
 │編號│返還義務人│ 無 權 占 用 土 地│申報地價×占用面積×年息率÷12月= 每月應給付之不當得利金額│
 │    │          │                  │給付起迄日（新臺幣，元以下四捨五入）                      │
 ├──┼─────┼─────────┼─────────────────────────────┤
 │ (1) │戊○○○  │高雄市○鎮區○○段│應自90年12月1 日起至95年11月30日止，給付原告甲○○27,389元│
 │    │丁○○    │一二九二地號如附圖│（計算式：36456 ×3 ㎡×5%×25÷12＋36564 元×3 ㎡×5%×35│
 │    │          │A 所示、面積3 平方│÷12＝2738 9元，元以下四捨五入；惟原告係請求按年息10% 計算│
 │    │          │公尺。            │之不當得利金54,779元，見本院卷第110 頁），及自95年12月1 日│
 │    │          │                  │起至返還土地之日止，按月給付原告甲○○457 元（計算式：3656│
 │    │          │                  │4 元×3 ㎡×5%÷12＝457 元，惟原告係請求按年息10% 計算之不│
 │    │          │                  │當得利金914 元）。                                        │
 ├──┼─────┼─────────┼─────────────────────────────┤
 │ (2) │戊○○○  │高雄市○鎮區○○段│應自90年12月1 日起至95年11月30日止，給付原告乙○○○3,956 │
 │    │          │一二九四地號如附圖│元（計算式：15454 ×1 ㎡×5%×25÷12＋16090 元×1 ㎡×5%×│                         │
 │    │          │D所 示、面積0.5 平│35÷12＝3956元，元以下四捨五入；惟原告係請求按年息10% 計算│
 │    │          │方公尺。          │之不當得利金7,912 元，見本院卷第111 頁），及自95年12月1 日│
 │    │          │                  │起至返還土地之日止，按月給付原告乙○○○67元（計算式：1609│
 │    │          │                  │0 元×1 ㎡×5%÷12＝67元，惟原告係請求按年息10% 計算之不當│
 │    │          │                  │得利金134 元）                                            │
 │    │          │                  │                                                          │
 ├──┼─────┼─────────┼─────────────────────────────┤
 │ (3) │丙○○    │高雄市○鎮區○○段│應自90年12月1 日起至95年11月30日止，給付原告甲○○4,565 元│                                                 │
 │    │          │一二九二地號如附圖│（計算式：36456 ×0.5 ㎡×5%×25÷12＋36564 元×0.5 ㎡×5%│                          │
 │    │          │B 所示、面積0.5平 │×35÷12＝元，元以下四捨五入；惟原告係請求按年息10% 計算之│
 │    │          │方公尺。          │不當得利金4,565 元，見本院卷第110 頁），及自95年12月1 日起│
 │    │          │                  │至返還土地之日止，按月給付原告甲○○76元（計算式：36564   │
 │    │          │                  │ 元×0.5 ㎡×5%÷12＝76元，惟原告係請求按年息10% 計算之不 │
 │    │          │                  │當得利金152 元）。                                        │
 │    │          │                  │                                                          │
 └──┴─────┴─────────┴─────────────────────────────┘
附表三：
┌──┬────────────────────┐
│編號│訴訟費用之負擔                          │
├──┼────────────────────┤
│(1)　│被告戊○○○應負擔十分之五。            │
├──┼────────────────────┤
│(2)　│被告丁○○應負擔十分之三。              │
├──┼────────────────────┤
│(3)　│被告丙○○應負擔十分之一。              │
├──┼────────────────────┤
│(4)　│被告周蘇秋美應負擔三。                  │
└──┴────────────────────┘
附表四：
┌──┬───────────────────────────────────┐
│編號│原告供擔保得假執行之金額                                              │
├──┼───────────────────────────────────┤
│(1)　│本判決第一項如附表一編號(1)拆屋還地部分，於原告甲○○以新臺幣壹拾參萬肆│
│　  │仟參佰參拾貳元為被告戊○○○及丁○○供擔保後，得假執行。              │
├──┼───────────────────────────────────┤
│(2)　│本判決第二項如附表一編號(2)拆屋還地部分，於原告以新臺幣貳萬貳仟元為被告│
│　  │戊○○○供擔保後，得假執行                                            │
├──┼───────────────────────────────────┤
│(3)　│本判決第三項如附表一編號(3)部分，於原告以新臺幣貳萬肆仟元為被告丙○○供│
│　  │擔保後，得假執行                                                      │
├──┼───────────────────────────────────┤
│(4)　│本判決第四項如附表一編號(4)部分，於原告以新臺幣貳萬肆仟元為被告周蘇秋美│
│　  │供擔保後，得假執行                                                    │
└──┴───────────────────────────────────┘
附表五：
┌──┬───────────────────────────────────┐
│編號│被告預供擔保得免為假執行之金額                                        │
├──┼───────────────────────────────────┤
│(1)　│本判決第三項如附表一編號(3)部分，被告丙○○如於假執行程序施行前，以新臺│
│　  │幣陸萬柒仟元為原告預供擔保後，得免為假執行。                          │
└──┴───────────────────────────────────┘
